臺灣臺中地方法院刑事判決　　　　　　　96年度易字第1719號
公　訴　人　臺灣臺中地方法院檢察署檢察官
被　　　告　乙○○
　　　　　　丁○○
　　　　　　　　　　（另案於臺灣臺中監獄執行中）
上列被告因加重竊盜案件，經檢察官提起公訴（96年度偵字第75
53號），本院判決如下：
    主    文
乙○○、丁○○共同攜帶兇器毀越門扇竊盜，均累犯，各處有期
徒刑拾月。
扣案之鐵撬、破壞剪、鐵鉗、活動扳手各壹及手套壹雙均沒收。
    犯罪事實
一、乙○○前因竊盜罪，經本院判處有期徒刑6月，如易科罰金
    ，以新臺幣（下同）1,000元折算1日確定，甫於民國95年9
    月25日易科罰金執行完畢。丁○○前有多次竊盜前科，最近
    一次因竊盜案件，經本院判處有期徒刑6月確定，甫於95年2
    月20日執行完畢，復因殺人未遂案件，經臺灣高等法院臺中
    分院判處有期徒刑6年6月確定，現在監執行中。詎乙○○、
    丁○○猶不知悔改，竟意圖為自己不法之所有，基於加重竊
    盜之犯意聯絡，於96年3月18日上午11時許，由丁○○騎乘
    己○○所有之車號THX-573號山葉牌輕機車搭載乙○○，前
    往臺中市北屯區貿易巷120弄25號戊○○住處，由乙○○手
    戴手套並持其所有客觀上足供兇器使用之鐵撬、破壞剪、鐵
    鉗、活動扳手各1支，從戊○○前開住處之後門侵入後院，
    再持前開隨身攜帶之兇器，破壞書房及廚房之紗窗之安全設
    備後翻越進入住處，竊取戊○○所有之筆記型電腦1臺、金
    耳環1對、緊急照明燈1臺，並由丁○○在距離戊○○前開住
    處約10幾公尺處把風及接應。嗣經警據報循線前往上開地點
    ，於同日上午11時40分許，發現丁○○騎乘前揭機車在外等
    待乙○○，乙○○身上背著筆記型電腦1臺，並將金耳環1對
    放在褲子口袋，手上則持緊急照明燈1臺，另在乙○○身上
    所背之黑色背包內扣得其所有供竊盜用之鐵撬、破壞剪、鐵
    鉗、活動扳手各1支及手套1雙。
二、案經臺中市警察局第五分局報請臺灣臺中地方法院檢察署檢
    察官偵查起訴。
    理    由
一、訊據被告乙○○固坦承在戊○○住處後面為警查獲，並在其
    身上扣得戊○○所有之筆記型電腦1臺、金耳環1對、緊急照
    明燈1臺不諱；訊據被告丁○○亦供承伊騎機車在上址等候
    乙○○時，與乙○○同為警查獲等情。惟均矢口否認有何加
    重竊盜犯行，被告乙○○辯稱：伊當天上午到臺中市北屯區
    貿易巷120弄25號房屋後面之河堤旁，撿拾廢鐵和鋼筋，有
    撿到筆記型電腦1臺、金耳環1對、緊急照明燈1臺；扣案之
    鐵撬、鐵鉗、破壞剪、活動扳手是伊平常撿拾廢鐵之工具，
    伊並未持以破壞戊○○住處進入竊盜云云。被告丁○○辯稱
    ：因乙○○打電話叫伊去載他，故伊向己○○借用機車前往
    上開處所要載乙○○離開，伊到現場沒多久就被逮捕，伊並
    未和乙○○共謀竊盜云云。惟查：
  (一)被告乙○○為警查獲當時，係從台中市貿易巷120弄25號證
    人戊○○住處後門走出，員警在其身上查獲之手提電腦、照
    明燈及金飾均係證人戊○○所有，且在案發當時尚屬有價值
    、堪供使用之物，而證人戊○○之住處門窗確有甫遭他人破
    壞、入侵，住處財物亦遭他人翻動，手提電腦、照明燈及金
    飾遭人所竊乙節，業據證人戊○○於本院審理中結證屬實，
    其證稱：「扣案之手提電腦、照明燈我放在書房，金飾放在
    主臥室衣櫥，這些東西都有價值，且都還有在使用，電腦裏
    還有博士論文的資料，住處紅色鐵門被打開，廚房窗戶被拆
    下，書房窗戶的紗窗有被拆下，書房的紗窗鋁框有點變形，
    我女兒的房間矮櫃有被翻動。」等語（見本院卷第68頁），
    及同案被告丁○○於警詢時供述：「（問：依警方現場搜證
    之照片，你所指的方向為台中市北屯區貿易巷120弄25號後
    門，是否為乙○○走出來的地點？）是的，他並走出到空地
    。」等情綦詳（見警卷第9頁）。再參酌卷附之職務報告書
    （見警卷第1頁），可知員警庚○○、甲○○係於96年3月18
    日執行巡邏勤務，於11時35分左右接獲通報，隨即於11時40
    分許，在台中市貿易巷120弄25號當場查獲被告乙○○及丁○○，並在被告乙○○身上起出作案工具及證人戊○○遭竊
    之筆記型電腦、金耳環及緊急照明燈，茍非被告乙○○及丁○○涉有共同竊盜之事實，則其等二人豈會如此巧合，在員
    警抵達竊案發生之現場時，亦同時出現，並攜帶作案工具及
    持有證人戊○○遭竊之物？是被告乙○○所辯：伊沒有進去
    25號裡面，手提電腦、照明燈及金飾係伊在垃圾堆撿到云云
    ，要難採信。至證人丁○○於本院審理中雖翻異前詞改稱：
    當天沒有看到乙○○從戊○○住處走出來云云，顯係事後迴
    護之詞，委無可採。
  (二)證人戊○○於本院審理中結證稱：「伊記得附近沒有什麼鋼
    筋、廢鐵可以撿，如果有廢鐵，早就被人撿光了。」等語（
    見本院卷第69頁）；證人庚○○即台中市警察局第五分局水
    湳派出所員警於審理中結證稱：「當時在現場沒有看到鋼筋
    、廢鐵，那邊只要一拆遷，東西就馬上被撿光，我們常常去
    巡邏，所以知道那邊的情形，二名被告被查獲時也沒有發現
    身上有鋼筋、廢鐵。」等語（見本院卷第70頁）；證人甲○○即台中市警察局第五分局水湳派出所員警於審理中亦結證
    稱：「查獲現場附近沒有鋼筋或廢鐵，現場沒有怪手、卡車
    作業，我們常常會到該處巡邏。」等語（見本院卷第71、72
    頁）。足徵查獲現場當天並無遺留任何鋼筋或廢鐵可供被告
    乙○○或丁○○撿拾，且被告二人身上亦未見有任何鋼筋或
    廢鐵，是被告乙○○所辯：查獲當時係要去貿易巷120 弄25
    號撿鋼筋或廢鐵乙節；被告丁○○所辯：乙○○告訴伊要到
    現場撿廢鐵云云，顯與事實不符，均無可採。
  (三)被告丁○○於本院審理中雖以證人身分結證稱：「（檢察官
    問：乙○○有車為何不自己去？）那裡車子不方便。）」、
    「（檢察官問：乙○○為何不直接向己○○借機車？）這部
    車一直都是我在使用，用了約半年多，己○○自己有汽車，
    除非有需要他才會跟我拿鑰匙。」、「（檢察官問：乙○○
    為何不直接跟你借機車？）這部機車我沒有借給別人過，因
    為我向別人借的，所以我不隨便借給別人。」云云（見本院
    卷第74、75頁）。然證人己○○於本院審理中結證稱：「車
    號THX-573號機車是我所有，平時我自己在使用，樹下（位
    於貿易九村的門口，即貿易巷120弄前面路口）很多朋友在
    那裏，有的朋友沒有機車，我的鑰匙插在機車上，朋友有時
    候為了買東西就直接騎走，我也沒有反對，我借丁○○機車
    ，他都是買一下東西就還我，晚上睡覺前我會把機車鑰匙拔
    起來，白天機車騎到樹下，把鑰匙插在車上；沒有把鑰匙放
    在丁○○那邊，乙○○有時候會在樹下跟我聊天，乙○○有
    向我借過機車。」等語（見本院卷第80至82頁）。其等就機
    車曾否長期借給被告丁○○？及劉抵中使用該機車、出借該
    機車給朋友等情形之證詞完全不符，益見被告丁○○於本院
    所證顯係推託及迴護被告乙○○之詞，不足採信。從而證人
    己○○平常既均係騎乘車牌號碼THX-573號之機車至貿易九
    村樹下與友人丁○○、乙○○等人聊天，友人有臨時需要可
    隨意自由使用證人己○○前揭機車甚明。故案發當時，茍非
    被告乙○○要求被告丁○○一同至行竊現場參與把風之工作
    ，被告乙○○只需隨意使用證人己○○放置在樹下之機車，
    自行前往貿易巷120弄附近撿拾廢鐵即足，何須多此一舉，
    由被告丁○○騎乘證人己○○所有之機車搭載被告乙○○往
    返案發現場，此異於常情之舉止，在在彰顯被告丁○○並非
    只是單純搭載被告乙○○至現場，而係為了在行竊現場負責
    為動手行竊之被告乙○○把風甚為明確。
  (四)綜上所述，被告乙○○、丁○○前揭辯解，均係事後卸責之
    詞，不足採信。事證明確，被告二人上開犯行均堪以認定。
二、按刑法第321條第1項第3款所規定之攜帶兇器竊盜罪，係以
    行為人攜帶兇器竊盜為其加重條件，此所謂兇器，其種類並
    無限制，凡客觀上足以對人之生命、身體、安全構成威脅，
    具有危險性之兇器均屬之，且祇須行竊時攜帶此種具有危險
    性之兇器為已足，並不以攜帶之初有行兇之意圖為必要，有
    最高法院79年臺上字第5253號判例可資參照。查本件被告二
    人於行竊時，所攜帶之鐵撬、活動扳手、破壞剪及鐵鉗各一
    支，均屬金屬材質、質地堅硬，其客觀上足以對於人之生命
    、身體、安全構成威脅而具有危險性，顯屬兇器無訛。核被
    告乙○○、丁○○所為，均係犯刑法第321條第1項第2款、
    第3款之攜帶兇器毀越門扇竊盜罪。其等就上開犯行，有犯
    意之聯絡與行為之分擔，均為共同正犯。被告乙○○前因竊
    盜罪，經本院判處有期徒刑6月，如易科罰金，以1000元折
    算1日確定，甫於95年9月25日易科罰金執行完畢。被告丁○○前亦因竊盜罪，經本院判處有期徒刑6月確定，甫於95年2
    月20 日執行完畢，有臺灣高等法院被告前案紀錄表各1份在
    卷可憑，其等於有期徒刑執行完畢後5年內，再故意犯本件
    有期徒刑以上之罪，為累犯，均應依刑法第47條第1項規定
    ，加重其刑。爰審酌被告二人前均有竊盜前科、素行不佳，
    為貪圖小利，竟持可供兇器使用之鐵撬、破壞剪、活動扳手
    及鐵鉗竊取他人財物，不僅使被害人受有財物上之損害，並
    生活於恐懼之中，嚴重危害社會治安，幸員警據報隨即於被
    害人屋外逮捕被告，及時取回贓物，暨其等於警偵審及本院
    審理中均矢口否認犯行，顯無認錯悔過之意，犯後態度不佳
    等一切情狀，各量處如主文第1項所示之刑。扣案之鐵撬、
    破壞剪、活動扳手、鐵鉗各1支及手套1雙，係被告乙○○所
    有，供被告二人犯本件竊盜罪所用之物，爰依法宣告沒收。
    另扣案之頭燈1個、麥克筆8枝，均無證據足以證明係供被告
    二人行竊之用，自不得宣告沒收，併予敘明。
據上論斷，應依刑事訴訟法第299條第1項前段，刑法第28條、第
321條第1項第2款、第3款、第47條第1項、第38條第1項第2款，
判決如主文。
本案經檢察官丙○○到庭執行職務。
中　　華　　民　　國　　96　　年　 　6 　　月　　15 　日
                  刑事第三庭    法  官    唐光義
上正本證明與原本無異。
如不服本判決，應於送達後十日內向本院提出上訴狀，上訴於臺
灣高等法院臺中分院。
                                書記官    何淑鈴
中　　華　　民　　國　　96　　年　 　6 　　月　　15 　日
附錄論罪科刑法條
中華民國刑法第28條（共同正犯）
二人以上共同實行犯罪之行為者，皆為正犯。
中華民國刑法第321條（加重竊盜罪）
犯竊盜罪而有左列情形之一者，處 6 月以上、 5 年以下有期徒
刑：
一  於夜間侵入住宅或有人居住之建築物、船艦或隱匿其內而犯
    之者。
二  毀越門扇、牆垣或其他安全設備而犯之者。
三  攜帶兇器而犯之者。
四  結夥三人以上而犯之者。
五  乘火災、水災或其他災害之際而犯之者。
六  在車站或埠頭而犯之者。
    前項之未遂犯罰之。
